臺灣屏東地方法院刑事附帶民事訴訟判決
原　　告　　陳杏君
被　　告　　李季蓓
上列被告因本院100 年度易字第395 號妨害名譽案件，經原告提
起附帶民事訴訟，請求損害賠償事件，本院判決如下：
    主  文
被告應給付原告新台幣玖萬元，及自民國一百年五月二十六日起
，至清償日止，按年息百分之五計算之利息。
原告其餘之訴駁回。
本判決第一項得假執行。
原告其餘假執行之聲請駁回。
    事實及理由
一、原告起訴主張：原告與被告原為朋友關係，民國99年3 月間
    ，被告曾拜託原告為其代收他人欠款，因聯絡上出問題，未
    及時辦妥，致被告心生不悅，而陸續於附表所示時地多次指
    摘原告與他人有染，私德不佳，而毀損原告名譽。為此，依
    民法第184 條第1 項前段、195 條第1 項侵權行為法則規定
    請求被告賠償。於本院聲明：（一）被告應給付原告新臺幣
    1 百萬元，及自起訴狀繕本送達之翌日起至清償日止，按年
    息百分之五計算之利息。（二）原告願供擔保請准宣告假執
    行（原告於訴狀本來另就傷害部分請求賠償20萬元，但此部
    分業經原告當庭減縮）。
二、被告則以：其雖有為附表編號3 、6 之言論，但不認為應該
    賠償原告，資為抗辯。於本院聲明：原告之訴駁回。
三、查附帶民事訴訟之判決，應以刑事訴訟判決所認定之事實為
    據，刑事訴訟法第500 條前段定有明文。原告主張被告於附
    表所示時地多次指摘原告與他人有染，私德不佳，而毀損原
    告名譽等，除有被告李季蓓部分自白（承認有為附表編號3
    、6 之言行）外，並有被害人即原告陳杏君、證人即原告陳
    杏君之女林真如、證人即原告陳杏君之夫林啟信、證人楊承
    憲於警詢及偵查中之供述、證述、證人林明瑩、潘東富、鄭
    文祺、江志鵬於偵查中之證述、原告提出99年8 月12日2 點
    許及99年8 月12日晚上7 、8 點之錄音光碟及譯文、本院
    100 年7 月13日審判期日之勘驗筆錄等在卷可佐，並為本院
    100 年度易字第395 號刑事判決所認定，且經判處被告罪刑
    在案，堪認原告之主張為真實。是本件所應審究者為：原告
    得否請求被告賠償非財產上之損害？金額應以多少為適當？
    茲詳述如下：
（一）按因故意或過失，不法侵害他人之權利者，負損害賠償責
      任，故意以背於善良風俗之方法，加損害於他人者亦同；
      不法侵害他人之身體、健康、名譽、自由、信用、隱私、
      貞操，或不法侵害其他人格法益而情節重大者，被害人雖
      非財產上之損害，亦得請求賠償相當之金額；民法第184
      條第1 項、民法第195 條第1 項分別定有明文。次按慰撫
      金之賠償須以人格權遭受侵害，使精神上受有痛苦為必要
      ，其核給之標準固與財產上損害之計算不同，然非不可斟
      酌雙方身份資力與加害程度，及其他各種情形核定相當之
      數額（最高法院51年台上字第223號判例意旨參照）。
（二）被告於附表所示時地既確有對原告為誹謗、公然侮辱等妨
      害名譽之之不法行為，原告甲女謂其因此而受有非財產上
      之損害，請求給付慰撫金，殊無不合。本院審酌原告現有
      職業，雖當庭表示一個月最好大概10萬元但不穩定，扣除
      成本大約6 、7 萬元，但此部分與本院依職權所調閱原告
      之所得資料不符，容有誇大，名下並無財產，學歷為國中
      畢業，因被告上開妨害名譽之行為，名譽及社會評價均會
      受一定影響，所受痛苦自當非輕。並斟酌被告國中畢業，
      現無工作，名下僅有一台車齡接近20年之汽車產等一切情
      形，認原告甲女請求被告賠償慰撫金，每次以1 萬5 千元
      ，6 次則共為9 萬元為適當。
四、綜上所述，本件原告本於侵權行為法律關係，請求被告賠償
    9 萬元之範圍內，為有理由，應予准許。逾此範圍所為請求
    ，及假執行之聲請，均為無理由，應予駁回。本件判決所命
    給付之金額未逾50萬元，依民事訴訟法第389 條第1 項第5
    款之規定，應職權宣告假執行。
五、本件事證已臻明確，兩造其餘攻擊防禦方法及所提證據，經
    審酌後認均無礙判決之結果，爰不予一一論述。
六、據上論結，本件原告之訴為一部有理由，一部無理由，應依
    刑事訴訟法第502 條、第491 條第10款，民事訴訟法第389
    條第1 項第5 款，判決如主文。
中    華    民    國   100    年    8     月    31    日
                  刑事第二庭    法  官  黃紀錄
本判決非對於刑事訴訟之判決有上訴時不得上訴。
中    華    民    國   100    年    9     月    1     日
                                書記官  戴仲敏